臺灣高雄地方法院民事裁定
111年度抗字第69號
抗  告  人  潘靜芳  
相  對  人  裕融企業股份有限公司

法定代理人  嚴陳莉蓮


上列當事人間本票裁定事件，抗告人對於民國111年6月7日本院1
11年度司票字第4574號裁定提起抗告，本院裁定如下：
    主  文
抗告駁回。
抗告程序費用新臺幣壹仟元由抗告人負擔。
    理  由
一、按執票人向本票發票人行使追索權時，得聲請法院裁定後強
    制執行；發票人主張本票係偽造、變造者，於前條裁定送達
    後20日內，得對執票人向為裁定之法院提起確認之訴，票據
    法第123條、非訟事件法第195條第1項分別定有明文。又執
    票人依票據法第123條規定，聲請法院裁定對發票人強制執
    行，係屬非訟事件，此項聲請之裁定及抗告法院之裁定，僅
    依非訟事件程序就本票形式上之要件是否具備予以審查為已
    足，並無確定實體上法律關係存否之效力，如發票人就票據
    債務之存否有爭執時，應由發票人提起確認之訴，以資解決
    （最高法院56年台抗字第714號、57年台抗字第76號判例意
    旨參照）。
二、本件抗告意旨略以：抗告人向新北市財政局為消費者申訴，
    申請協議展延，相對人已經同意展延，抗告人亦依相對人於
    民國111年6月10日111（裕）法字第8號函繳付一期款項新臺
    幣（下同）1萬1651元，然於111年6月13日卻收到相對人之
    本票強制執行，甚感錯愕，爰提起抗告，請求廢棄原裁定等
    語。
三、經查，相對人於原審主張其執有抗告人所簽發如附表所示之
    本票（下稱系爭本票）1紙，並免除作成拒絕證書，詎經相
    對人於到期日執票向抗告人提示付款，竟遭拒絕，為此，提
    出系爭本票，聲請就系爭本票所載金額及利息裁定准予強制
    執行等語，業據其提出系爭本票1紙為證，經原審就系爭本
    票為形式上審查，認其已具備本票之法定記載事項，於111
    年6月7日依票據法第123條裁定准許強制執行，核無違誤。
    至抗告人抗辯其嗣後經相對人應允展延及已繳付一期款項1
    萬1651元等語，此核屬實體上法律關係之爭執，揆諸前揭說
    明，非本件非訟事件程序所得審究，抗告人應另循訴訟程序
    解決。抗告人指摘原裁定不當，聲明廢棄，為無理由，應予
    駁回。
四、據上論結，本件抗告為無理由。依非訟事件法第21條第2項
    、第24條第1項、第46條，民事訴訟法第495條之1第1項、第
    449條第1項，裁定如主文。 
中　　華　　民　　國　　111 　年　　7 　　月　　25　　日
                民事第八庭審判長法  官  洪培睿
　　　　　　　　
                                法  官  吳芝瑛
　　　　　　　　　　　　　　　　
　                              法  官  黃顗雯
以上正本係照原本作成。
本裁定不得抗告。　　　　　　　　　　　　　　　　
中　　華　　民　　國　　111 　年　　7 　　月　　25　　日
                                書記官  江俐陵
附  表：
編號  發   票   日 金      額 （新臺幣） 到  期  日 票據號碼 1 110年12月21日 610,000元 111年3月22日 空白